最　高　行　政　法　院　裁　定
　　　　　　　　　　　　　94年度裁字第00879號
上　訴　人　甲○○
被 上訴 人　財政部
代　表　人　乙　○
上列當事人間因入出境事件，上訴人不服中華民國92年12月4日
臺北高等行政法院91年度訴字第4440號判決，提起上訴。本院裁
定如下：
　　主  文
上訴駁回。
上訴審訴訟費用由上訴人負擔。
　　理  由
一、按對於高等行政法院判決上訴，非以其違背法令為理由，不
    得為之，行政訴訟法第242條定有明文。是當事人依行政訴
    訟法第243條第1項規定，以高等行政法院判決有不適用法規
    或適用法規不當為上訴最高行政法院之理由時，其上訴狀或
    理由書應有具體之指摘，並揭示該法規之條項或其內容。若
    係成文法以外之法則，應揭示該法則之意旨。倘為司法院解
    釋、或本院之判例，則應揭示該判解之字號或其內容。上訴
    狀或理由書如未依此項方法表明者，即難認為已對高等行政
    法院判決之違背法令有具體之指摘，要難謂為適用法規錯誤
    ，其上訴自難認為合法。
二、本件上訴意旨略謂：華嚴建設有限公司（下稱華嚴公司）資
    產足以償還欠稅，雖未保全登記，原審以被上訴人無法辦理
    禁止處分為由限制人民出境有違人權，且廣義之禁止處分包
    含其他政府機關禁止產權移轉在內，華嚴公司現在之不動產
    移轉因臺南市稅捐稽徵處之禁止處分不能移轉產權，華嚴公
    司之不動產移轉均需臺南市稅捐稽徵處核發無欠稅證明才可
    移轉。臺南市稅捐稽徵處於華嚴公司系爭大樓86年底完工後
    ，87年至89年度之房屋稅稅單均未送達華嚴公司，90年度才
    以臺南市○○路56號等34戶之稅單通知華嚴公司繳交，經華
    嚴公司請求更正均無下文，被上訴人以不合法之稅單要求繳
    稅及限制代表人出境，有不當連結之處，且華嚴公司至92年
    9月15日止累積留抵稅額1,736,394元為公司之資產，被上訴
    人可予以扣抵欠稅或禁止處分，以上情形，原審均未詳查，
    即判決駁回上訴人之訴為違法之判決等語，資為論據。
三、經查，上訴人上訴意旨無非指稱華嚴公司不動產需臺南市稅
    捐稽徵處核發無欠稅證明始可移轉、稅單未合法送達無從繳
    交及華嚴公司尚有留抵稅額可供扣抵等事實，僅屬指摘原審
    判決就構成本件限制出境要件之事實認定與證據之取捨，惟
    並未具體說明原審判決不適用法規或適用法規不當之事實，
    況上訴人指摘事項均經原審法院論述綦詳，難認為對高等行
    政法院判決之如何違背法令已有具體之指摘，依首開說明，
    應認其上訴為不合法，應予駁回。
據上論結，本件上訴不合法，爰依行政訴訟法第249條第1項前段
、第104條、民事訴訟法第95條、第78條，裁定如主文。
中    華    民    國    94    年    5     月    19    日
                  第三庭審判長法  官　廖　政　雄
                              法  官　林　清　祥
                              法  官　鍾　耀　光
                              法  官　姜　仁　脩
                              法  官  胡　國　棟
以  上  正  本  證  明  與  原  本  無  異
中    華    民    國    94    年    5    月    20     日
　　　　　　　　　　　　　　　書記官　莊　俊　亨
